Rubio Torres Castro Viana

27/09/1997 - 21 anos Rua Judith Vieira Lisboa, nº 83, Belmonte 31995-115, Belo Horizonte - MG

Celular: (31)973055937

Email: rubiotorres15@gmail.com Site: rubiotorres.github.io

Linkedin: : rubio-torres-castro-viana-75b9a267

Disponibilidade: Vespertino e noturno

ÁREA DE INTERESSE

Desenvolvimento de sistemas

APRESENTAÇÃO

Possui técnico em eletrotécnica pela Escola Estadual Técnico Industrial Professor Fontes(2015). Sua graduação em Engenharia da computação, encontra-se em andamento, pelo Centro Federal de Educação Tecnológica de Minas Gerais. Tem experiência na área de desenvolvimento de sistemas e software, infraestrutura de T.I e telecom, automação residencial, algoritmo e estrutura de dados e instalação elétrica.

FORMAÇÃO

CEFET-MG - Centro Federal de Educação Tecnológica

ENGENHARIA DA COMPUTAÇÃO

Ago.2016-Ago.2021(Previsão)

EE TÉCNICO INDUSTRIAL PROFESSOR FONTES

TÉCNICO EM ELETROTÉCNICA

Jan.2014-Ago.2015

EXPERIÊNCIA

BWTECH

Estágio DEZ 2019 - Atualmente

o Desenvolvimento de software: Estagiário em desenvolvimento full stack.

Banco Mercantil do Brasil S/A

Estágio Jan 2019 - DEZ 2019

 Coordenação de infraestrutura de T.I e Telecomunicações: Auxiliar na resolução de problemas e gestão da infraestrutura de T.I e Telecomunicações.

CEFET-MG - Centro Federal de Educação Tecnológica

Estágio Fev 2018 - Jan 2019

- Algoritmos e estruturas de dados: Auxiliar no ensino da matéria algoritmo e estrutura de dados sob a orientação da Dra. Natalia Batista.
- Núcleo de Tecnologia de Informação e Comunicação(NTIC): Auxiliar no suporte na área de devops, infraestrutura e comunicação.

EX-PRO Engenharia

Estágio Jan 2015 - Dez 2015

- o Manutenção de redes elétricas: Supervisionava e executava manutenção em redes elétricas residenciais.
- Automação: Acompanhava e executava o processo de automação residencial.

Amplia educação

Trabalho voluntário Jan 2019 - Atualmente

o Criador de conteúdo: Supervisionar e dar auxilio na criação de conteúdo para a matéria de física.

Escola Municipal Murilo Rubião

Trabalho voluntário Jan 2016 - Dez 2020

- Monitor: Supervisionar e dar manutenção na sala de informática a fim de abrir a sala para a comunidade nos finais de semana.
- Professor: Dar cursos a comunidade a fim de inseri-los na área da informática.

CURSOS COMPLEMENTARES

- Intervenções Pedagógicas e psicopedagógicas com autistas, Pontifícia Universidade Católica de Minas Gerais, 9h;
- Economia de energia, Dlálogo TI, 5h;
- Redes, Centro de Recondicionamento de computadores, 60h.
- Montagem e manutenção de computadores, Centro de Recondicionamento de computadores, 140h.
- Manutenção de micro, Pontifícia Universidade Católica de Minas Gerais, 88h.
- Startup Da criação até o estudo de mercado, Pontifícia Universidade Católica de Minas Gerais, 5h;

INICIAÇÃO CIENTÍFICA

- WebFeatures, Daniel Hasan Dalip, o projeto visa dar continuidade ao desenvolvimento do "WebFeatures, uma plataforma em python para extração de indicadores de qualidade na Web"utilizando regressões, buscas e grafos, 1 ano, 2018
- Proposição de mutações sitio dirigidas com base em interações observadas em proteínas de estrutura tridimensional conhecida, Sandro Renato Dias, o projeto visa desenvolver um algoritmo usado para predizer pares de resíduos de aminoácidos em proteínas alvo (com estrutura tridimensional conhecida) que poderiam ser mutados por pares diferentes de resíduos de aminoácidos com o objetivo de introduzir uma nova/diferente interação entre estes resíduos, 1 ano, 2019

MÉRITOS ACADÊMICOS E/ OU PROFISSIONAIS

- Aluno destaque do Colégio Tiradentes da PMMG 2015.
- Medalhista de honra da Olimpíada Brasileira de Matemática 2009/2011.
- Líder do colegiado de engenharia de computação CEFET/MG 2019/2021.

QUALIFICAÇÕES

- Idiomas: Português Nativo, Inglês Intermediário, Francês Básico, Espanhol Básico
- Linguagens: JSON, Python, R, Shell Script, VB, CSS, BIRL, .NET, LUA, Python, Javascript, C++, C#, SQL, Java, JS React, Django, Go
- **Tecnologias**: IBM Notes, Git, Navita Conect, Nagios, Meraki, Cisco call manager, trafip, NetAdmin, IPAM, Clonezilla, Slack, Office Avançado, Windows Server, linux, SQL, oracle Básico, Redes, Scrum, , Photoshop, Montagem/Manutencao, HTML Intermediário, FTP, latex.

PROJETOS

- **Snake.io**: Jogo desenvolvido em C para a disciplina Computação gráfica. https://github.com/rubiotorres/Game-Snake.io
- Site pessoal: rubiotorres.github.io
- Github: github.com/rubiotorres
- **Estrutura de grafos**: Estrutura desenvolvida em python para transformar itens, que se relacionam entre sí através de menções, em grafos que possui métodos de comparação para definir a qualidade de cada item. https://github.com/rubiotorres/python graphs